【裁判字號】    98,交抗,422
【裁判日期】    980630
【裁判案由】    聲明異議
【裁判全文】
臺灣高等法院高雄分院刑事裁定         98年度交抗字第422號
抗  告  人
即受處分人  甲○○
上列抗告人因違反道路交通管理處罰條例聲明異議案件，不服臺
灣高雄地方法院中華民國98年5 月19日裁定（98年度交聲字第81
1 號；原處分案號：交通部公路總局高雄區監理所98年3 月20日
高監營裁字第80-BB0000000號），提起抗告，本院裁定如下：
    主  文
抗告駁回。
    理  由
一、抗告意旨略以：抗告人即受處分人甲○○並未接到違規罰單
    ，因本人並未住戶籍地。為此提起抗告，請撤銷原裁定云云
    。
二、按處理違反道路交通管理事件，有關文書送達之程序，依行
    政程序法之規定，此為違反道路交通管理事件統一裁罰基準
    及處理細則第5 條所明定。又送達，於應受送達人之住居所
    、事務所或營業所為之，於應送達處所不獲會晤應受送達人
    時，得將文書付與有辨別事理能力之同居人、受僱人或應送
    達處所之接收郵件人員送達，不能依前2 條規定為之者，得
    將文書寄存送達地之地方自治或警察機關，並做送達通知書
    兩份，1 份黏貼於應受送達人住居所、事務所、營業所或其
    就業處所門首，另1 份交由鄰居轉交或置於該送達處所信箱
    或其他適當位置，以為送達；前項情形，由郵政機關為送達
    者，得將文書寄存於送達地之郵政機關，行政程序法第72條
    第1 項前段、第73條第1 項、第74條第1 項、第2 項分別定
    有明文。而行政機關依行政程序法而為文書之送達，專依該
    法律之規定，且該法並無準用民事訴訟法或刑事訴訟法關於
    寄存送達自寄存之日起10日生效規定之規定，是文書合法寄
    存送達後，當自寄存之日起即時生效。經查：(一)異議人所有
    之車牌號碼8GM-671 號重型機車於97年11月17日下午10時44
    分許，行經高雄市○○○○○路口時，因駕車行經有燈光號
    誌管制之交岔路口闖紅燈，經科學儀器拍照並由警逕行舉發
    之事實，有違規照片2 張、交通部公路總局高雄區監理所高
    監營裁字第80-BB0000000號裁決書及高雄市政府警察局舉發
    違反道路交通管理事件通知單各1 紙在卷可稽，異議人之違
    規事實應堪認定。(二)本件舉發違反道路交通管理事件通知單
    ，業據高雄市政府警察局交通警察大隊以大宗函件付郵，投
    遞地址為高雄縣鳳山市○○里○○路374 號，因送達人未獲
    會晤異議人之代表人，亦無受領文書之同居人、受僱人或應
    受送達處所接收郵件人，而於97年12月9 日寄存於鳳山中山
    東路郵局，並作送達通知書2 份分別黏貼於應受送達人之住
    所門首及置於該受送達處所信箱或其他適當位置，有高雄市
    政府警察局交通警察大隊送達證書影本1 份在卷可查。而異
    議人於送達當時確實設籍在高雄縣鳳山市○○里○○路374
    號，有異議人個人基本資料查詢結果附卷可稽，是高雄市政
    府警察局交通警察大隊將舉發違反道路交通管理事件通知單
    為上開之寄存送達，於法並無不合。而依前開規定，該送達
    自寄存之日即發生效力，依本件舉發違反道路交通管理事件
    通知單，本件異議人應到案日期為98年1 月13日以前，而異
    議人於98年2 月25日始提出申訴，有交通違規陳述單及查詢
    表1 紙在卷可查，其逾越應到案期日30日以上，未達60日，
    是原處分機關依違反道路交通管理事件統一裁罰基準表，裁
    處異議人罰鍰3,600 元，並記違規點數3 點，於法並無不合
    。
三、原審因認原處分並無不當，而裁定駁回受處分人之異議，核
    無違誤，抗告人仍執陳詞提起抗告，為無理由，應予駁回。
四、據上論結，應依道路交通案件處理辦法第26條，刑事訴訟法
    第412 條，裁定如主文。
中    華    民    國    98    年    6     月    30    日
              刑事第六庭    審判長法  官  王憲義
                                  法  官  張盛喜
                                  法  官  邱永貴
以上正本證明與原本無異。
不得再抗告。
中    華    民    國    98    年    6     月    30    日
                                  書記官  鄭翠芬


司法院資訊處製作；財團法人民間司法改革基金會備份。
